臺灣高等法院刑事裁定
111年度聲字第2879號
聲  請  人  臺灣高等檢察署檢察官
受  刑  人  林彥丞


上列聲請人因受刑人數罪併罰有二裁判以上，聲請定其應執行之
刑（111年度執聲字第1388號），本院裁定如下：
    主  文
林彥丞犯如附表所示各罪所處之刑，應執行有期徒刑肆年參月。
    理  由
一、聲請意旨略以：受刑人林彥丞因傷害等數罪，先後經判決確
    定如附表，應依刑法第50條第1項第1款、第2款、第53條、
    第51條第5款之規定，定其應執行之刑，爰依刑事訴訟法第4
    77條第1項之規定聲請定應執行之刑等語。
二、按裁判確定前犯數罪者，併合處罰之。但有下列情形之一者
    ，不在此限：一、得易科罰金之罪與不得易科罰金之罪。二
    、得易科罰金之罪與不得易服社會勞動之罪。三、得易服社
    會勞動之罪與不得易科罰金之罪。四、得易服社會勞動之罪
    與不得易服社會勞動之罪。前項但書情形，受刑人請求檢察
    官聲請定應執行刑者，依第51條規定定之；數罪併罰，有二
    裁判以上者，依刑法第51條之規定，定其應執行之刑；又宣
    告多數有期徒刑者，於各刑中之最長期以上，各刑合併之刑
    期以下，定其刑期。但不得逾30年，刑法第50條、第53條及
    第51條第5款分別定有明文。次按刑事訴訟法第370條第2項
    、第3項，已針對第二審上訴案件之定應執行之刑，明定有
    不利益變更禁止原則之適用；而分屬不同案件之數罪併罰，
    倘一裁判宣告數罪之刑，曾經定其執行刑，再與其他裁判宣
    告之刑定其執行刑時，在法理上亦應同受此原則之拘束（最
    高法院103年度第14次刑事庭會議決議意旨參照）。再按數
    罪併罰中之一罪，依刑法規定得易科罰金，若因與不得易科
    罰金之他罪合併處罰結果而不得易科罰金時，原可易科罰金
    部分所處之刑，自亦無庸為易科折算標準之記載（司法院釋
    字第144號解釋意旨參照）。又受刑人只要符合裁判確定前
    犯數罪之情形，即應併合處罰，依法定其應執行之刑，不因
    已經假釋而受影響（最高法院90年度台抗字第6號裁定意旨
    參照）。
三、經查：本件受刑人因毒品等數罪，先後經判處如附表各編號
    所示之刑，均經分別確定在案，且各罪均為裁判確定前所犯
    ，有各該刑事判決書附卷可憑。上開各罪均係在附表編號1
    所示之罪判決確定前所犯，本件聲請定應執行刑之犯罪事實
    最後判決法院為本院；其中附表編號1至5部分雖經假釋付保
    護管束，且保護管束期滿，有本院被告前案紀錄表可稽，惟
    依前揭說明，仍得依法定應執行之刑。附表編號6所示之罪
    係處得易科罰金之刑，附表編號1至5所示之罪係處不得易科
    罰金之刑，合於刑法第50條第1項但書第1款之情形，依刑法
    第50條第2項規定，須經受刑人請求檢察官聲請定其應執行
    刑，始得依刑法第51條規定定之。本件受刑人業已請求檢察
    官就附表所示之罪，聲請合併定應執行刑，此有臺灣臺北地
    方檢察署依民國102年1月23日修正之刑法第50條調查受刑人
    是否聲請定應執行刑調查表及執行筆錄1份在卷可稽（本院
    卷第11至14頁），是本件聲請人聲請定應執行刑，本院審核
    認為正當。
四、爰參酌附表所示各罪宣告刑總和上限、各刑中最長期，及附
    表編號1至5所示之罪，曾經判決定應執行有期徒刑4年，惟
    並未與其他罪刑合併定其應執行刑，有相關刑事判決書及本
    院被告前案紀錄表在卷可稽。檢察官聲請就附表編號1至5所
    示之罪與同附表編號6所示之罪定應執行刑，因屬「增加經
    另案判決確定合於數罪併罰之其他犯罪」情形，合於刑法第
    50條第1項規定。並審酌受刑人犯附表編號6所示之罪係傷害
    罪，與附表編號1至5類型不同，責任非難之重複程度較低，
    再酌以附表所示各罪之犯罪時間、行為次數、各罪彼此間之
    關聯性，及受刑人犯數罪所反應出的人格特性、對其施以矯
    正之必要性等情，就其所犯附表所示各罪為整體非難評價；
    暨斟酌本院函詢受刑人對本件定應執行之意見，惟受刑人迄
    未表示意見之情節等總體情狀綜合判斷，依刑法第51條第5
    款之規定，定其應執行之刑如主文所示。另本件受刑人所犯
    附表編號6之罪雖經法院判處得易科罰金之刑，但因與附表
    編號1至4所示不得易科罰金之刑合併定應執行刑，依上揭說
    明，自無庸再為易科罰金折算標準之諭知，附此敘明。
五、末按數罪併罰之案件，其各罪判決均係宣告刑，並非執行刑
    ，縱令各案中一部分犯罪之宣告刑在形式上已經執行，仍應
    依法聲請犯罪事實最後判決之法院裁定，然後再依所裁定之
    執行刑，換發指揮書併合執行。本件受刑人所犯如附表編號
    1至5所示之罪所處之有期徒刑，雖已因假釋期滿未經撤銷於
    110年8月24日視為執行完畢，然其與附表編號6所示之罪既
    合於數罪併罰之要件，依前揭說明，仍應就各罪所處之刑，
    合併定其應執行刑，至於附表編號1至5所示已執行之有期徒
    刑，僅係就所定應執行刑執行時之折抵問題，附此敘明。
據上論斷，應依刑事訴訟法第477條第1項，刑法第50條第2項、
第53條、第51條第5款，裁定如主文。 
中　　華　　民　　國　　111 　年　　9 　　月　　29　　日
                  刑事第二十庭  審判長法　官  吳淑惠
　　　　　　　　　　　　　　　　　　　法　官  吳祚丞
　　　　　　　　　　　　　　　　　　　法　官  王惟琪
以上正本證明與原本無異。
如不服本裁定，應於收受送達後五日內向本院提出抗告狀。
                                      書記官  戴廷奇
中　　華　　民　　國　　111 　年　　10　　月　　4 　　日
附表：
編號  1  2 3  罪名  毒品危害防制條例  毒品危害防制條例 毒品危害防制條例  宣告刑  有期徒刑2年4月（二罪）  有期徒刑2年2月（六罪） 有期徒刑2年2月（二罪）  犯罪日期  106.1.3 106.3.10  105.12.3 105.12.13 106.1.5 106.1.6 106.1.15 106.1.15 106.1.21 105.12.10  偵查(自訴)機關 年度案號  桃園地檢106年度偵字第11917、11918、11919號      法院 臺灣高院  臺灣高院 臺灣高院  最後事實審 案號 107年度上訴字第1531號  107年度上訴字第1531號 107年度上訴字第1531號   判決 日期 107/07/18  107/07/18 107/07/18   法院 最高法院  最高法院 最高法院  確定 判決 案號 107年度台上字第4136號  107年度台上字第4136號 107年度台上字第4136號   判決 確定 日期 107/10/18  107/10/18 107/10/18  是否為得易科罰金之案件  否  否 否  備註  1.桃園地檢107年度執字第15629號 2.編號1至5經判決應執行有期徒刑4年（假釋）     

編號  4 5 6 罪名  毒品危害防制條例 藥事法 傷害 宣告刑  有期徒刑2年 （一罪） 有期徒刑7月 有期徒刑6月，如易科罰金，以新台幣1000元折算1日 犯罪日期  106/02/28 106/02/20 105/05/25 偵查(自訴)機關 年度案號  桃園地檢106年度偵字第11917、11918、11919號  桃園地檢108年度調偵字第5、106號  最後事實審 法院 臺灣高院 臺灣高院 臺灣高院  案號 107年度上訴字第1531號 107年度上訴字第1531號 110年度原上訴字第161號  判決 日期 107/07/18 107/07/18 111/04/20  確定 判決 法院 最高法院 最高法院 臺灣高院  案號 107年度台上字第4136號 107年度台上字第4136號 110年度原上訴字第161號  判決 確定 日期 107/10/18 107/10/18 111/06/10 是否為得易科罰金之案件  否 否 是 備註  1.桃園地檢107年度執字第15629號 2.編號1至5經判決應執行有期徒刑4年（假釋）  桃園地檢111年度執字第8100號